【裁判字號】    97,訴,546
【裁判日期】    970613
【裁判案由】    毒品危害防制條例
【裁判全文】
臺灣士林地方法院刑事判決               97年度訴字第546號
公  訴  人  臺灣士林地方法院檢察署檢察官
被      告  甲○○
                    現另案於台灣台北監獄士林分監執行中
上列被告因毒品危害防制條例案件，經檢察官提起公訴（97年度
毒偵字第810 號），被告於本院準備程序中就被訴之事實為有罪
之陳述，經合議庭裁定認本件宜由受命法官獨任進行簡式審判程
序審理，並判決如下：
    主  文
甲○○施用第一級毒品，累犯，處有期徒刑拾月。
    事  實
一、甲○○曾於民國88年間因施用毒品案件，經本院以88年度毒
    聲字第630 號裁定送觀察勒戒，經送觀察、勒戒後，認無繼
    續施用毒品傾向，由臺灣士林地方法院檢察署檢察官以88年
    度毒偵字第3323號為不起訴處分確定。又於94年間因施用毒
    品案件，經本院以94年度毒聲字第111 號裁定送觀察勒戒，
    經送觀察、勒戒後，認有繼續施用毒品傾向，而由本院以94
    年度毒聲字第182 號裁定令入戒治處所施以強制戒治，自94
    年6 月3 日起送強制戒治，嗣於95年1 月17日因無繼續戒治
    之必要而認強制戒治期滿出監，並由臺灣士林地方法院檢察
    署檢察官以95年度戒毒偵字第9 號為不起訴處分確定在案。
    嗣於95年間，因持有第一級毒品案件，經本院以96年度簡字
    第184 號判處有期徒刑3 月確定。另因施用第一級毒品案件
    ，經本院以95年度訴字第1074號判處有期徒刑9 月確定。上
    開2 案，經本院以96年度聲減字第1717號裁定分別減為有期
    徒刑1 月15日、4 月15日，應執行有期徒刑5 月15日確定，
    於96年10月17日易科罰金執行完畢。詎其猶不知悛悔，復基
    於施用第一級毒品海洛因之犯意，於97年2 月13日下午3時
    ，在臺北縣淡水鎮○○街120 巷45弄16號4 樓住處內，以針
    筒注射方式施用第一級毒品海洛因乙次。嗣於同月15日下午
    9 時35分許，甲○○因另案為警拘提到案，經警採集其尿液
    送驗，結果呈鴉片類陽性反應，因而查悉上情。
二、案經臺北縣政府警察局淡水分局報告臺灣士林地方法院檢察
    署檢察官偵查起訴。
    理  由
一、本件被告所犯非死刑、無期徒刑或最輕本刑有期徒刑3 年以
    上之罪，亦非高等法院管轄第一審案件，且於準備程序進行
    中，被告先就被訴事實為有罪之陳述，經告知被告簡式審判
    程式之旨，並聽取檢察官、被告之意見後，本院合議庭裁定
    由受命法官進行簡式審判程式，是本件之證據調查，依刑事
    訴訟法第273 條之2 規定，不受同法第159 條第1 項、第16
    1 條之2 、第161 條之3 、第163 條之1 及第164 條至第17
    0 條規定之限制，合先敘明。
二、上揭犯罪事實，業據被告甲○○本院審理時坦承不諱，而被
    告於96年12月18日經警查獲時所採集尿液，經送臺灣檢驗科
    技股份有限公司以氣相層析質譜儀分析法鑑驗結果，呈鴉片
    類陽性反應，此有該公司97年2 月29日編號CH/2008/20233
    號濫用藥物檢驗報告1 紙附卷可稽（見偵查卷第7 頁），是
    被告自白施用第一級毒品海洛因，應認與事實相符，而可採
    信，本件事證明確，被告施用第一級毒品海洛因之犯行，洵
    堪認定。又被告於94年間因施用毒品案件，經本院以94年度
    毒聲字第111 號裁定送觀察勒戒，經送觀察、勒戒後，認有
    繼續施用毒品傾向，而由本院以94年度毒聲字第182 號裁定
    令入戒治處所施以強制戒治，自94年6 月3 日起送強制戒治
    ，嗣於95年1 月17日因無繼續戒治之必要而認強制戒治期滿
    出監，有臺灣高等法院被告全國前案紀錄表可稽，是被告本
    次係於強制戒治執行完畢釋放後5 年內，再犯施用毒品罪，
    自應依法追訴處罰。
三、查海洛因為毒品危害防制條例所稱之第一級毒品，觀諸該條
    例第2 條第2 項第1 款規定甚明。核被告所為，係犯毒品危
    害防制條例第10條第1 項之施用第一級毒品罪。其施用第一
    級毒品前持有第一級毒品之低度行為，為施用第一級毒品之
    高度行為所吸收，不另論罪。又被告有如事實欄所載論罪科
    刑及刑之執行情形，此有臺灣高等法院被告前案紀錄表1 份
    附卷可稽，其於有期徒刑執行完畢後5 年內，故意再犯本案
    有期徒刑以上之罪，應依法加重其刑。爰審酌被告前因施用
    毒品案件，經法院裁定送觀察、勒戒及強制戒治後，竟仍無
    法戒除毒癮，復又再施用毒品，及其施用毒品乃戕害個人身
    心健康，尚未危及他人，及其犯罪之動機、目的、手段、智
    識程度、犯後坦認犯行，態度尚稱良好等一切情狀，量處如
    主文所示之刑，以示懲儆。
據上論斷，應依刑事訴訟法273 條之1 第1 項、第299 條第1 項
前段，毒品危害防制條例第10條第1 項，刑法第11條前段、第47
條第1 項，判決如主文。
本案經檢察官翁偉倫到庭執行職務。
中    華    民    國    97    年    6     月    13    日
                  刑事第一庭法  官  賴邦元
以上正本證明與原本無異。
如不服本判決，應於收受送達後10日內向本院提出上訴書狀，其
未敘述上訴理由者，應於上訴期間屆滿後20日內向本院補提理由
書狀（均須按他造當事人之人數附繕本）。
                            書記官  游育慈
中    華    民    國    97    年    6     月    13    日
附錄本案論罪科刑法條之依據：
毒品危害防制條例第10條
施用第一級毒品者，處 6 月以上 5 年以下有期徒刑。
施用第二級毒品者，處 3 年以下有期徒刑。


司法院資訊處製作；財團法人民間司法改革基金會備份。
